臺灣桃園地方法院刑事判決　　　　　　　100年度侵訴字第8號
公　訴　人　臺灣桃園地方法院檢察署檢察官
被　　　告　李文樹
上列被告因妨害性自主案件，經檢察官提起公訴（99年度偵字第
3397號），本院判決如下：
    主  文
李文樹對於女子利用其心智缺陷之情形，不知抗拒而為猥褻之行
為，處有期徒刑捌月。又對於女子利用其心智缺陷之情形，不知
抗拒而為猥褻之行為，處有期徒刑捌月。應執行有期徒刑壹年貳
月，緩刑肆年，緩刑期間付保護管束。
    事  實
一、李文樹與成年之Ａ女（真實姓名詳如卷附真實姓名代號對照
    表）係鄰居關係，明顯從A 女反應遲緩及言詞表達障礙可知
    Ａ女係屬重度智能障礙者，為心智缺陷之人。竟基於乘機猥
    褻之犯意，於民國98年12月間某日上午七時許，藉駕駛車號
    8029—NM號自用小客車搭載Ａ女前往桃園縣桃園市陽明國中
    後方玉山公園運動完畢，欲返回Ａ女位於桃園縣桃園市○○
    ○街住處附近之機會，在桃園縣桃園市○○○街至德壽五街
    間之某處，乘斯時尚早，路上較無人車之機會，利用Ａ女為
    心智缺陷不知抗拒之情形，自前開車輛之駕駛座伸手撫摸坐
    在副駕駛座之Ａ女胸部一次；復另行起意，於翌日上午七時
    許，在上開地點，再循上開相同機會及方式，自駕駛座伸手
    撫摸同坐在副駕駛座Ａ女之下體一次。嗣因Ａ女無意間向Ａ
    女外祖母Ｂ女（其真實姓名詳如卷附真實姓名代號對照表）
    提及與李文樹出去「玩屁屁」，Ｂ女驚覺有異，遂報警處理
    而查知上情。
二、案經桃園縣政府警察局移送臺灣桃園地方法院檢察署檢察官
    偵辦起訴。
    理  由
一、程序部分
    按刑事訴訟法第159 條第1 項雖規定，被告以外之人於審判
    外之言詞或書面陳述，除法律有規定外，不得作為證據。惟
    依同法第159 條之5 第1 項、第2 項規定，經當事人於審判
    程序同意作為證據，法院審酌該言詞陳述或書面陳述作成時
    之情況，認為適當者，亦得為證據。當事人、代理人或辯護
    人於法院調查證據時，知有第159 條第1 項不得為證據之情
    形，而未於言詞辯論終結前聲明異議者，視為有前項之同意
    （指同條第1 項之同意作為證據），此乃第159 條第1 項所
    容許，得作為證據之例外規定之一；經查，本案被告及檢察
    官於言詞辯論終結前，均未就以下之供述證據主張有刑事訴
    訟法第159 條第1 項不得為證據之情形，本院復審酌各該證
    據作成時之情況，認為適當，是本案經調查之該等證據均有
    證據能力。
二、實體部分
    訊據被告李文樹對前開犯罪事實，於偵查及本院審理時均坦
    承不諱（見偵卷第60頁、本院卷第17頁），並據證人Ａ女於
    偵查中證述綦詳（見他字卷第3 至9 頁、偵查卷第9 至13頁
    ），復有證人Ａ女外祖母之證述（見他字卷第9 至11頁）及
    Ａ女指認被告及其所駕駛車輛之照片各一張（見偵查卷第14
    至15頁）附卷可佐，足認被告上開任意性之自白，核與事實
    相符，應堪採信。是本件事證明確，被告之犯行均洵堪認定
    。
三、查Ａ女係重度智能障礙之女子，此有Ａ女之殘障手冊附於姓
    名年籍對照表密封袋內，又經調取Ａ女於勵馨基金會所製作
    之性侵害個案服務─桃園服務中心個案摘要表及其於國立桃
    園啟智學校個別化教育計畫及輔導及Ａ女之基本能力檢核表
    可知，Ａ女會依序念數字，但對次數概念認知不明確，與他
    人溝通能力較差，會一直重複問話，Ａ女生活規律，對於生
    活功能狀況良好，可自行照料大部分的行動，並能協助簡單
    家務，Ａ女為重度智能障礙者，語言理解能力有限，與案主
    對談時需使用較淺白字眼等語（見99年度偵字第3397號卷第
    22 頁 ），又Ａ女就閱讀、數字、金錢、時間、精細、粗大
    、動作移動能力、溝通、學習態樣、時間、自我照顧、社會
    互動及家庭生活技能調查上僅具有部分獨力完成之能力，大
    部分需他人協助完成或無法完成，此有國立桃園啟智學校個
    別化教育計畫及輔導及Ａ女之基本能力檢核表附卷可佐（見
    偵查卷之證物袋），足見Ａ女為重度智障，日常生活均無法
    獨立自主完成，顯然無法理解猥褻之意，並適當保護自己，
    為心智缺陷之人。被告利用Ａ女為心智缺陷之人，不知抗拒
    而對Ａ女為猥褻之行為，是核被告所為，均係犯刑法第225
    條第2 項之乘機猥褻罪。又被告對A 女先後2 次乘機猥褻之
    犯行，因犯意各別，行為互殊，應予分論併罰。
四、爰審酌被告在與A 女同處一車之際未能控制情慾，把持自我
    而對A 女乘機猥褻二次及被告之犯罪動機、目的、手段，對
    A 女健全成長之身心期待已生相當損害，與其後尚能坦承犯
    行，面對己非，具有悔意，態度良好等一切情狀，分別量處
    如主文所示之刑，並定其應執行之刑，以資懲儆。末查被告
    未曾受有期徒刑以上刑之宣告，此有臺灣高等法院被告前案
    紀錄表1 份可佐，被告事後除坦承犯行外，且已與被害人之
    外祖母達成和解，支付新臺幣20萬元賠償金，有調解筆錄1
    份附卷可憑，足見被告悔意甚殷，被害人家屬亦表明願意原
    諒被告，本院斟酌各情，認被告經此次偵審程序及刑之宣告
    後，自當知所警惕，諒無再犯之虞，本院認被告所受本件刑
    之宣告，以暫不執行為宜，爰併予宣告緩刑4 年，並依刑法
    第93條第1 項第1 款規定，諭知於緩刑期間付保護管束，以
    啟自新。
據上論斷，應依刑事訴訟法第299 條第1 項前段，刑法第225 條
第2 項、第51條第5 款、第74條第1 項第1 款、第93條第1 項第
1 款，判決如主文。
本案經檢察官姜永浩到庭執行職務。 
中    華    民    國  100     年    5     月    31    日
          刑事第九法庭  審判長法  官  吳為平

                              法  官  蘇琬能
            
                              法  官  王秀慧

以上正本證明與原本無異。
如不服本判決應於收受判決後10日內向本院提出上訴書狀，並應
敘述具體理由。其未敘述上訴理由者，應於上訴期間屆滿後20日
內向本院補提理由書( 均須按他造當事人之人數附繕本) 「切勿
逕送上級法院」。 

                              書記官  張懿昀
中    華    民    國   100    年    6     月    1     日
附論罪科刑法條：
中華民國刑法第225條
（乘機性交猥褻罪）
對於男女利用其精神、身體障礙、心智缺陷或其他相類之情形，
不能或不知抗拒而為性交者，處3 年以上10年以下有期徒刑。
對於男女利用其精神、身體障礙、心智缺陷或其他相類之情形，
不能或不知抗拒而為猥褻之行為者，處6 月以上5 年以下有期徒
刑。第1 項之未遂犯罰之。